臺灣板橋地方法院交通事件裁定　　　　99年度交聲字第4589號
原處分機關　交通部公路總局臺北區監理所
異　議　人
即受處分人　羅玉琴
代　理　人　羅賽琴
上列異議人因違反道路交通管理處罰條例案件，對於交通部公路
總局臺北區監理所，於民國99年11月23日以北監自裁字第裁40-C
00000000號違反道路交通管理事件裁決書所為之處分，聲明異議
，本院裁定如下：
    主    文
異議駁回。
    理    由
一、異議意旨略以：受處分人即異議人羅玉琴於民國99年9 月2
    日19時36分許，為警舉發將所有車號CT-5143 號自用一般小
    客車停在台北縣中和市（現改制為新北市中和區，下同）捷
    運路136 號前，惟該路段並無136 號，是原處分顯有錯誤；
    又員警未先予勸導即逕行舉發，又未對其他違規車輛併予舉
    發，亦有不當，爰聲明異議，請求撤銷云云。
二、按設有禁止臨時停車標誌、標線處所不得臨時停車；禁止臨
    時停車處所不得停車，道路交通安全規則第111 條第1 項第
    3 款、第112 條第1 項第1 款分別定有明文；又汽車駕駛人
    停車時，在禁止臨時停車處所停車者，處新臺幣（下同）60
    0 元以上1,200 元以下罰鍰，道路交通管理處罰條例第56條
    第1 項第1 款亦定有明文。
三、經查：
  (一)異議人駕駛之前開車輛，於上述時地，因「在禁止臨時停車
    處所停車」之違規事實，經台北縣政府警察局中和第一分局
    交通分隊員警拍照逕行舉發等情，業經證人即台北縣政府警
    察局中和第一分局交通分隊湯賢良到庭證述明確（見本院卷
    第24頁反面），並有該局99年9 月2 日北縣警交大字第C000
    00000 號舉發違反道路交通管理事件通知單、99年10月13日
    北縣警中一交字第0990039879號函、99年11月8 日北縣警中
    一交字第0990044400號函、受理違反交通管理事件被通知人
    申訴理由查詢表各1 紙、異議人停車地面劃有明顯紅線之採
    證放大照片1 張、採證照片8 張在卷可稽（見本院卷第8 、
    13至16、27頁），且異議人亦坦承當時有將該車輛違規停在
    如採證照片（見本院卷第27頁）所示處之紅線旁等情，有本
    院100 年1 月7 日訊問筆錄可憑（見本院卷第25頁），是異
    議人確有在禁止臨時停車之處所停車違規事實，已堪認定。
  (二)異議人雖以前詞置辯，然證人湯賢良已到庭證稱：告發單所
    記載之違規地點為捷運路136 號，但事後我將拍攝之違規取
    締照片放大，發現舉發單的記載有誤，我應該是把163 號誤
    寫成136 號，所以本件違規地點應該是捷運路163 號等語（
    見本院卷第24頁反面），核與庭呈採證照片1 張（見本院卷
    第27頁）所示相符，是該違規地點顯屬誤載，堪以認定。關
    於違規地點，舉發通知單及裁決書之記載雖有誤載，然異議
    人違規停車之事實已甚明確，詳如前述，並不影響異議人確
    有上開違規之事實，亦無從免除異議人之違規責任。故異議
    人前開所辯，顯屬事後推托卸責之詞，要無足採。
  (三)異議人雖質疑證人未先規勸即予以舉發，係有不當云云，惟
    按道路交通管理處罰條例第7 條之2 第2 項第4 款規定：「
    汽車駕駛人違規停車而駕駛人不在場，當場不能或不宜攔截
    製單舉發者，得逕行舉發。」；又按內政部警政署交通違規
    稽查與輕微違規勸導作業注意事項第4 條第2 項關於「輕微
    案件勸導」部分規定：「行為人有下列情形之一，而未嚴重
    危害交通安全、秩序或發生交通事故，且情節輕微，以不舉
    發為適當者，交通勤務警察、依法令執行交通稽查任務人員
    或交通助理人員得對其施以勸導，免予舉發：(5)深夜時段（
    0 至6 時）停車，有本條例第56條之情形。但併排停車、於
    身心障礙專用停車位違規停車或停車顯有妨礙消防安全之虞
    者，不在此限。」，可知執勤員警對於有交通管理處罰條例
    第56條之違規行為人是否勸導或舉發，除必須符合「未嚴重
    危害交通安全、秩序或發生交通事故，且情節輕微」外，尚
    需於深夜時段（0 至6 時）停車始有裁量權，除此之外，勤
    勤員警並無任何裁量空間。是以，縱本件異議人之違規停車
    行為，符合「未嚴重危害交通安全、秩序或發生交通事故，
    且情節輕微」等要件，然因其違規時間係在前揭注意事項所
    規定之深夜時段以外，則執勤員警即無裁量權決定以勸導方
    式代替舉發；況違規當時異議人並不在場，此有受理違反交
    通管理事件被通知人申訴理由查詢表1 紙在卷可憑（見本院
    卷第14頁），則證人依前揭規定逕行舉發本件違規，程序上
    亦無違法或不當之處，是異議人此部分所辯，亦不可採。
  (四)按憲法上所保障之平等權，係以合法權利為限，亦即主張平
    等原則之基礎事實應為合法，故「不法平等」之主張，自非
    法之所許；換言之，違規者尚不得因他人違規未受取締即合
    理化自身之違規行為。是以，縱當時該處亦有其他駕駛人違
    規停車未遭舉發，依前開所述，異議人仍不得據以為免責之
    事由。
四、綜上所述，異議人既有前揭違規行為，原處分機關依道路交
    通管理處罰條例第56條第1 項第1 款規定，裁處受處分人罰
    鍰900 元，自屬有據；異議人執前詞認本件裁決不當，為無
    理由，應予裁定駁回。
五、據上論斷，依道路交通事件處理辦法第18條，裁定如主文。
中    華    民    國   100    年    1     月    14    日
                  交通法庭  法  官  洪珮婷
以上正本證明與原本無異。
如不服本裁定，應於收受送達後5 日內向本院提出抗告狀。
                            書記官  陳永訓
中    華    民    國   100    年    1     月    14    日